Inventaris van het archief van het Hoofdbestuur van het Staatsbedrijf der Posterijen, Telegrafie en Telefonie, 1940-1954
Nationaal Archief, Den Haag
- Centraal geregistreerde stukken, A
  - Correspondentie, I
    - Posterijen, 2
      - Voorwerpen van verzending, 2.3
        - Brieven en briefpakjes, 2.3.1
          - Stukken betreffende het briefpostverkeer tussen Nederlandse boeren in de door Duitsland bezette oostelijke gebieden en hun familieleden in Nederland, de zogenaamde "Landwirtschafts-post", en mededelingen over de briefpostzendingen bestemd voor en afkomstig van Nederlanders bij de "Werkdienst Holland" in de Oekrane, 1942-1943; 24; 1 omslag
          - Stukken betreffende de briefwisseling met Nederlandse arbeiders bij de organisatie Todt in Zuid-Frankrijk, 1943; 25; 1 omslag
          - Stukken betreffende het vaststellen van voorwaarden voor de verzending van poststukken van en aan Nederlandse en geallieerde strijdkrachten binnen en buiten Europa, 1945-1952; 26; 1 pak
          - Stukken betreffende de aanvullingen van de "Liste des objects interdits" (lijst van verboden voorwerpen), 1951-1954; 27; 1 omslag
          - Stukken betreffende de voorschriften voor de behandeling van verboden zendingen, 1953-1954; 28; 1 omslag
          - Stukken betreffende de regelingen en instructies voor de behandeling van onbestelbare stukken, postpakketten e.d., 1943-1954; 29; 1 pak
          - Stukken betreffende de bepalingen voor de verzending van dienststukken, 1943-1946; 30; 1 omslag
          - Stukken betreffende huis-aan-huis bestellingen van ongeadresseerde stukken, 1940-1954; 31; 1 pak
          - Stukken betreffende de voorschriften voor de behandeling van betalingsstukken, 1941-1954; 32; 1 omslag
          - Stukken betreffende de voorschriften voor het gewicht van brieven en voor de verzending van brieven met waardevolle inhoud, 1945-1948; 33; 1 omslag
          - Stukken betreffende de voorschriften voor de behandeling van briefpakjes en handelswarenpakjes in het nationaal en internationaal postverkeer, 1940-1950; 34; 1 omslag
          - Stukken betreffende de bepalingen voor de behandeling en uitreiking van aangetekende stukken, 1940-1947; 35; 1 omslag
          - Stukken betreffende de bepalingen voor de verzending van aangetekende stukken met aangegeven waarde, 1945-1949; 36; 1 omslag
          - Stukken betreffende de bepalingen voor de afmeting van briefkaarten en voor briefkaarten met betaald antwoord, 1940-1950; 37; 1 omslag
          - Stukken betreffende de bepalingen voor de verzending en uitreiking van drukwerken, 1940-1953; 38; 1 pak
          - Stukken betreffende de bepalingen voor de verzending en het afhalen van dagbladen, 1930-1952; 39; 1 pak
          - Stukken betreffende voorschriften voor de behandeling van verrekenpakketten afkomstig uit Duitsland, 1940; 40; 1 omslag
        - Pakketpost, 2.3.2
          - Stukken betreffende de invoering van bepalingen inzake luchtpostpakketten in het "Arrangement des colis postaux", 1951; 41; 1 omslag
          - Stukken betreffende het vaststellen van de wijzigingen van het Pakketpostbesluit, 1947-1953; 42; 1 pak
          - Stukken betreffende de behandeling en verzending van postpakketten, 1941-1946; 43; 1 omslag
          - Stukken betreffende de bepalingen en voorwaarden met betrekking tot de behandeling en bestelling van postpakketten, 1942-1951; 44; 1 omslag
          - Stukken betreffende de douaneverzegeling voor doosjes met documenten, 1940; 45; 1 omslag
          - Stukken betreffende het heropenen van de pakketpostdienst in 1947, en het wijzigen van de voorschriften voor de behandeling van nationale en internationale postpakketten, 1946-1952; 46; 1 pak
          - Stukken betreffende de uitvoer van goederen per pakketpost, 1941-1954; 47; 1 omslag
          - Stukken betreffende de belastingheffing bij invoer van goud- en zilverwerk, 1940; 48; 1 omslag
          - Stukken betreffende bijzondere regelingen voor de aanbieding en bestelling van postpakketten, 1948-1953; 49; 1 omslag
          - Stukken betreffende de samenwerking tussen de NS en de PTT voor het vervoeren van postpakketten, 1947-1949; 50; 1 omslag
          - Stukken betreffende de regelingen en vergoedingen voor het postvervoer per boot, 1946-1954; 51; 1 pak
          - Stukken betreffende de nieuwe regeling voor het gebruik van pakketpostzakken en de vaststelling van het maximum gewicht van pakketpostzakken, 1949-1951; 52; 1 omslag
          - Stukken betreffende het pakketpostverkeer met Duitsland, Nederlands-Indië en de Verenigde Staten van Noord-Amerika, 1940-1952; 53; 1 pak
          - Stukken betreffende pakketpostovereenkomsten met de Verenigde Staten van Noord-Amerika, de Goudkust en Australië, 1952-1954; 54; 1 omslag
          - Stukken betreffende de tarieven voor postpakketten in het internationaal verkeer, 1932-1946; 55; 1 omslag
        - Kwitanties, 2.3.3
          - Stukken betreffende de voorschriften en regelingen voor de kwitantiedienst, 1942-1953; 56; 1 omslag
        - Postwissels, 2.3.4
          - Stukken betreffende de voorschriften en regelingen voor de uitbetaling en controle van postwissels, 1941-1951; 57; 1 pak
          - Stukken betreffende de postwisseldienst, 1940-1949; 58; 1 pak
          - Stukken betreffende de hervatting van het postwisselverkeer met het buitenland, 1940-1954; 59; 1 pak
        - Diverse posthandelingen, 2.3.5
          - Stukken betreffende fonopostautomaten en fonopostzendingen, 1946-1948; 60; 1 omslag
          - Stukken betreffende het overmaken van kleine bedragen door middel van briefkaarten, 1946-1948; 61; 1 omslag
      - Postdienst, 2.4
        - Organisatie, 2.4.1
          - Stukken betreffende het binnenlands postvervoer in de oorlogsjaren, 1940-1941; 62; 1 omslag
          - Stukken betreffende de modernisering van het postvervoer, 1949-1950; 63; 1 pak
            Bevat het rapport omtrent de omvang en de structuur van het binnenlands postvervoer door T. van Houwelingen
          - Stukken betreffende de modernisering van het binnenlands postvervoer, 1950; 64; 1 pak
            Bevat het rapport met opmerkingen en bijlagen
          - Stukken betreffende centralisatie van de expeditie der Nederlandse Brievenpost, het zogenaamde systeem Marchand, 1945-1948; 65; 1 omslag
          - Stukken betreffende de regeling inzake het gebruik van postvolmachten, 1940-1951; 66; 1 omslag
          - Stukken betreffende de regeling voor aangifte en behandeling van strafbare feiten, 1941-1954; 67; 1 pak
            Bevat jaarverslagen van de PTT-Opsporingsdienst
          - Stukken betreffende statistieken van de postdienst, 1936-1950; 68; 1 pak
        - Postkantoren, 2.4.2
          - Stukken betreffende postzegel- en briefkaartautomaten, 1941-1942; 69; 1 omslag
          - Stukken betreffende de vestiging en opheffing van postagentschappen en/of telegraafstations, algemeen en Amsterdam t/m Dordrecht, 1940-1954; 70; 1 pak
          - Stukken betreffende de vestiging en opheffing van postagentschappen en/of telegraafstations Ede t/m Zwolle, 1940-1954; 71; 1 pak
          - Stukken betreffende hulppostkantoren en poststations, en de vergoeding aan de kantoorhouders, 1940-1954; 72; 1 pak
          - Stukken betreffende de regeling voor bestelling van poststukken bestemd voor mensen die in kampen wonen, 1953; 73; 1 omslag
          - Stukken betreffende de expeditiedienst, en de uitvoering van de loketdiensten, de sorteerdiensten, de tekenkamer en de haal- en brengdienst, 1940-1954; 74; 1 pak
          - Stukken betreffende de dienstregelingen en de formatie van postkantoren, 1940-1952; 75; 1 omslag
            Bevat het rapport van de studiecommissie betreffende het postkantoor Amsterdam.
        - Behandeling en bestelling poststukken, 2.4.3
          - Stukken betreffende transormasorteermachines en het gebruik van een nummersysteem bij de postsortering, 1946-1953; 76; 1 pak
            Bevat het rapport over het onderzoek naar het gebruik van de Transorma, alsmede beschouwingen en berekeningen met betrekking tot het gebruik van een nummersysteem bij de sortering van de te verzenden briefpost.
          - Stukken betreffende dagtekeningstempels voor de afstempeling van frankeerzegels, 1940-1946; 77; 1 omslag
          - Stukken betreffende de regeling en uitvoering van de postbestelling, 1942-1951; 78; 1 pak
          - Stukken betreffende de bestelling van correspondentie voor leden van de Eerste en Tweede Kamer, 1948-1949; 79; 1 omslag
        - Bijzondere regelingen, 2.4.4
          - Stukken betreffende legitimatie door middel van persoonsbewijzen of postidentiteitskaarten, 1940-1952; 80; 1 omslag
          - Stukken betreffende de postbestelling en/of de pakketpost-bestelling op zon- en feestdagen, 1940-1941; 81; 1 omslag
      - Postvervoer, 2.5
        - Stukken betreffende het postvervoer per trein en de vergoedingen daarvoor, 1941-1954; 82; 1 pak
        - Stukken betreffende de samenwerking tussen de NS en de PTT inzake het postvervoer per trein, 1941-1954; 83; 1 pak
        - Stukken betreffende het postvervoer per boot, 1941-1953; 84; 1 omslag
        - Stukken betreffende de motorkoeriersdienst, 1945-1947; 85; 1 omslag
        - Stukken betreffende de rijwieldiensten en het gebrek aan rijwielbanden in de oorlogsjaren, 1940-1941; 86; 1 omslag
        - Stukken betreffende het postvervoer per vliegtuig, veldpostzendingen en luchtpostvervoer van Nederland naar Nederlands-Indië en terug, 1942-1952; 87; 1 pak
          Bevat overeenkomsten inzake luchtpostvervoer.
        - Stukken betreffende het luchtpostverkeer (ook waardezendingen) met landen binnen en buiten Europa, 1940-1954; 88; 1 pak
        - Stukken betreffende vergoedingen voor luchtpostvervoer en de afrekening met de KLM in verband met vluchten naar Oost-Indië onder moeilijke omstandigheden, 1940-1952; 89; 1 omslag
        - Stukken betreffende het luchtpostvervoer per helikopter, 1947-1954; 90; 1 pak
        - Stukken betreffende overtreding van de postwet middels verboden brievenvervoer door particulieren, 1943-1947; 91; 1 omslag
        - Stukken betreffende vergunningen voor het dragen van wapens door PTT-personeel, 1940-1942; 92; 1 omslag
        - Stukken betreffende overvallen op postkantoren en postagentschappen, en mededelingen over de bewaking c.q. beveiliging, 1938-1951; 93; 1 pak
        - Stukken betreffende het luchtpostvervoer per raket, 1934-1946; 94; 1 omslag
      - Postverkeer, 2.6
        - Organisatie, 2.6.1
          - Stukken betreffende het nationaal en internationaal post-verkeer, 1940-1954; 95; 1 pak
          - Stukken betreffende de posttarieven en postovereenkomsten met België, Duitsland en Luxemburg, 1942-1954; 96; 1 pak
        - Uitvoering, 2.6.2
          - Stukken betreffende de verzending, ontvangst en vermissing van depêches, 1940-1941.; 97; 1 omslag
          - Stukken betreffende besprekingen van de technische commissie inzake transitvergoedingen, 1949-1950; 98; 1 pak
          - Stukken betreffende frauduleuze invoer van postzegels, 1941; 99; 1 omslag
          - Stukken betreffende verboden uitvoer van deviezen en post-zegels per briefpost, en de uitvoer van drukwerkzendingen boven 1 kg naar België, 1945-1954; 100; 1 pak
      - Frankering van poststukken, 2.7
        - Stukken betreffende bepalingen voor de behandeling van veldpoststukken, 1940-1944; 101; 1 omslag
        - Stukken betreffende de regeling voor het verzenden van stukken die betrekking hebben op de openbare dienst, 1951-1952; 102; 1 omslag
        - Stukken betreffende het wijzigen van de bepalingen voor frankering bij abonnement, 1935-1954; 103; 1 omslag
        - Stukken betreffende het herzien van de voorschriften inzake frankeermachines, 1950-1951; 104; 1 omslag
        - Stukken betreffende de portencontrole in verband met onvoldoende frankering en de frankering van stukken afkomstig van personen in arbeidsdienst, 1941-1952; 105; 1 omslag
        - Stukken betreffende het wijzigen van de regeling omtrent antwoordstukken in verband met papierschaarste, 1942; 106; 1 omslag
      - Postwaarden, 2.8
        - Algemene regelingen, 2.8.1
          - Stukken betreffende de overeenkomsten met fa. Joh. Enschedé en Zn. inzake de vervaardiging van postwaarden, 1947-1954; 107; 1 pak
        - Aanmaak postwaarden, 2.8.2
          - Stukken betreffende de aanmaak van postwaarden, het regelen van zegelaanvragen, de verkoop van postwaarden en de aanmaak van tabakszegels, 1941-1949; 108; 1 pak
          - Stukken betreffende de aanmaak van postzegels, ondermeer de aanduiding van de frankeerwaarde, drukproefcontrole, oplage, aanmaak zegels voor automaten, postzegelpapier, grafische en andere eisen, 1946-1954; 109; 1 omslag
          - Stukken betreffende cijferzegels en koninginnezegels, 1940-1954; 110; 1 pak
          - Stukken betreffende de licht- en waterechtheid, gomming en beschadiging van postzegels, 1946-1953; 111; 1 omslag
          - Stukken betreffende bepalingen over het gebruik, de geldigheidsduur, de verkrijgbaarstelling en de buitengebruikstelling van postzegels, 1940-1953; 112; 1 omslag
          - Stukken betreffende de frankeerzegels van Nederlands-Indië, het Koninginnetype (ontwerp Hartz), de weldadigheidspost-zegels van Curacao, de frankeerzegels van Curacao met de beeltenis van Prinses Juliana, de gezegelde briefomslagen van Curacao, 1940-1950; 113; 1 omslag
          - Stukken betreffende de perforatie van postzegels en fraude met frankeerzegels, 1940-1952; 114; 1 omslag
          - Stukken betreffende de postzegels met de opdruk "Cour permanente de Justice Internationale", 1940-1947; 115; 1 omslag
          - Stukken betreffende de aanmaak van briefkaarten, dubbele buitenlandse briefkaarten, briefkaarten met opdruk en briefkaarten van de NS, 1940-1953; 116; 1 omslag
          - Stukken betreffende geïllustreerde briefkaarten en de uitgifte van bijzondere geïllustreerde briefkaarten zoals "Philips van Marnix van St.Aldegonde", 1939-1946; 117; 1 omslag
          - Stukken betreffende briefomslagen en postbladen, 1940-1954; 118; 1 pak
          - Stukken betreffende postzegelboekjes en postzegelrollen, 1927-1953; 119; 1 pak
          - Stukken betreffende portzegels en postbewijsformulieren, 1940-1953; 120; 1 pak
          - Stukken betreffende de uitgifte van zonnebloemzegels, 1949-1950; 121; 1 omslag
          - Stukken betreffende de uitgifte van de herdenkingszegel van de UPU, 1948-1949; 122; 1 omslag
          - Stukken betreffende de uitgifte van zegels ter gelegenheid van het eeuwfeest van de eerste Nederlandse postzegel en van de Rijkstelegraaf, de zgn. ITEP-zegels (Internationale Tentoonstelling Eeuwfeest Nederlandse Postzegels), 1951-1952; 123; 1 omslag
          - Stukken betreffende de uitgifte van weldadigheidszegels en kinderpostzegels, 1940-1954; 124; 1 pak
          - Stukken betreffende de uitgifte van luchtpostzegels, 1945-1953; 125; 1 omslag
          - Stukken betreffende de uitgifte van Rode Kruispostzegels, 1945-1953; 126; 1 omslag
          - Stukken betreffende de uitgifte van bijzondere briefkaarten ten bate van het Algemeen Steuncomité 1939, 1940-1941; 127; 1 omslag
          - Stukken betreffende de uitgifte van bijzondere postzegels ten bate van de Stichting Nationaal Luchtvaartfonds, 1950-1954; 128; 1 pak
          - Stukken betreffende de uitgifte van zomerzegels, 1940-1942; 129; 1 omslag
          - Stukken betreffende de uitgifte van zomerzegels, 1946-1954; 130; 1 pak
          - Stukken betreffende de uitgifte van radiozegels, 1941-1954; 131; 1 omslag
          - Stukken betreffende de uitgifte van Legioenpostzegels, 1942-1943; 132; 1 omslag
          - Stukken betreffende de uitgifte van de speciale postzegel 'Europeesche Postvereeniging', 1942-1943; 133; 1 omslag
          - Stukken betreffende de uitgifte van winterhulp- en volksdienstpostzegels, 1943-1944; 134; 1 omslag
          - Stukken betreffende de opdracht tot het ontwerpen van Frontzorgpostzegels, 1944; 135; 1 omslag
          - Stukken betreffende de uitgifte van de bijzondere postzegels 'Nederlandsche Arbeidsdienst', 1944; 136; 1 omslag
          - Stukken betreffende de uitgifte van jeugdherbergpostzegels, 1942-1945; 137; 1 omslag
          - Stukken betreffende de uitgifte van de bijzondere postzegel 'Herrijzend Nederland', 1945-1946; 138; 1 omslag
          - Stukken betreffende de uitgifte van de 'Nationale Hulppost-zegels', 1940-1946; 139; 1 pak
          - Stukken betreffende de aanmaak van postwaarden in Engeland en de uitgifte van frankeerzegels, de zgn. oorlogsuitgifte, 1945-1946; 140; 1 omslag
          - Stukken betreffende de uitgifte van speciale kinderpostzegels, de zgn. Prinsessezegel, 1945-1947; 141; 1 omslag
          - Stukken betreffende de uitgifte van jubileumpostzegels ter gelegenheid van het 50-jarig regeringsjubileum van Koningin Wilhelmina, 1946-1948; 142; 1 omslag
          - Stukken betreffende de uitgifte van kerkopbouwpostzegels, 1949-1951; 143; 1 omslag
          - Stukken betreffende de uitgifte van Leidse Universiteitszegels, 1950; 144; 1 omslag
          - Stukken betreffende de uitgifte van postzegels ter herdenking van het 50-jarig bestaan van de Staatsmijnen in Limburg, 1950-1952; 145; 1 omslag
          - Stukken betreffende de uitgifte van de Jan van Riebeeck post-zegels, 1951-1953; 146; 1 pak
          - Stukken betreffende de uitgifte van de Bonifatius-herdenkingspostzegel, 1953-1954; 147; 1 omslag
          - Stukken betreffende de uitgifte van bijzondere frankeerzegels voor het Prins Bernhard Fonds en het Koningin Juliana Fonds, 1949-1956; 148; 1 omslag
          - Stukken betreffende de uitgifte van Statuutzegels ter gelegenheid van de bevestiging van het Statuut voor het Koninkrijk der Nederlanden, 1954; 149; 1 omslag
          - Stukken betreffende de uitgifte van de Vluchtelingenzegel, 1954; 150; 1 omslag
          - Stukken betreffende de Internationale Tentoonstelling Eeuwfeest Nederlandse Postzegel (ITEP) te Utrecht in 1952, 1950-1953; 151; 1 pak
          - Stukken betreffende de aanmaak van bijzondere stempels ter gelegenheid van de postzegeltentoonstelling van de Rotterdamsche Philatelistenvereeniging, 1946-1947; 152; 1 omslag
          - Stukken betreffende de uitgifte van de postzegel 'Dag van den Postzegel', 1943; 153; 1 omslag
          - Stukken betreffende de postzegelveilingen en de in- en verkoop van gebruikte postzegels, 1941-1954; 154; 1 omslag
        - Valse postwaarden, 2.8.3
          - Stukken betreffende de maatregelen tegen valse postwaarden en nabootsing van postwaarden in verband met reclamedoeleinden, 1940-1943; 155; 1 pak
        - Filatelie, 2.8.4
          - Stukken betreffende filatelie, 1940-1954; 156; 1 pak
      - Militaire post, 2.9
        - Stukken betreffende de veldpostdienst, de behandeling van post en de uitreiking van poststukken in oorlogstijd, 1940-1954; 157; 1 pak
        - Stukken betreffende de portvrijdom voor militairen en de Duitse Weermacht, en het postverkeer tussen Nederlandse en geallieerde strijdkrachten en burgers in Nederland, 1945-1946; 158; 1 pak
    - Telegrafie, 3
      - Algemene en internationale zaken, 3.1
        - Congressen en conferenties, 3.1.1
          - Stukken betreffende de radioconferentie van Atlantic City in 1947, 1947-1948; 159; 1 omslag
          - Stukken betreffende de conferentie over omroepfrequenties gehouden te Brussel in 1948, 160; 1 omslag
          - Stukken betreffende de conferentie van de Wereldvereniging voor Verreberichtgeving gehouden te Buenos Aires in 1952, 1952-1955; 161; 1 omslag
          - Stukken betreffende de conferentie over de herziening van het Internationaal Telegraafreglement Cairo 1938, 1949; 162; 1 pak
          - Stukken betreffende de Golflengten-conferentie gehouden te Florence in 1950, 1951; 163; 1 omslag
          - Stukken betreffende de conferentie over de herziening van het Verdrag voor Verreberichtgeving gehouden te Genève in 1947, 1946; 164; 1 omslag
          - Stukken betreffende de Wereldradioconferentie gehouden te 's-Gravenhage in 1950, 1949-1950; 165; 1 omslag
          - Stukken betreffende de conferentie over de verdeling van de Europese radio-omroepgolven en over de maritieme frequenties gehouden te Kopenhagen in 1948, 1948-1949; 166; 1 pak
          - Stukken betreffende de conferentie over de verdeling van hoge frequenties gehouden te Mexico City in 1948, 1948-1950; 167; 1 pak
          - Stukken betreffende de conferentie over de herziening van het Internationaal Telegraaf- en Telefoonreglement gehouden te Parijs in 1949, 1949-1950; 168; 1 omslag
          - Stukken betreffende de Tweede Permanente Commissie van de Europese Unie voor Posterijen en Verreberichtgeving gehouden te Rome in 1943, 169; 1 omslag
          - Stukken betreffende de radioconferentie gehouden te Scheveningen in 1949/1950, 170; 1 omslag
          - Stukken betreffende de conferenties over het radiotelefoon-verkeer met schepen op de Rijn gehouden te 's-Gravenhage in 1949 en te Straatsburg in 1950, 1949-1950; 171; 1 pak
          - Stukken betreffende de conferentie van de UPU gehouden te Wassenaar in 1949, 172; 1 omslag
          - Stukken betreffende de conferentie over de internationale telex- en telegraafhuurlijncircuits gehouden te Wenen in 1943, 1943-1944; 173; 1 pak
          - Stukken betreffende het Comité Consultatif International Télégraphique (C.C.I.T.), 1945-1953; 174; 1 pak
        - Wetten en reglementen, 3.1.2
          - Stukken betreffende het wijzigen van de Telegraaf- en Telefoonwet van 1904, 1945-1953; 175; 1 omslag
          - Stukken betreffende het wijzigen van de Rijkstelegraaf-reglementen van 1939 en 1950, 1942-1953; 176; 1 pak
          - Stukken betreffende aanvullingsbladen op de voorschriften voor de hulptelegraafkantoren (VTH) en de herdruk ervan, 1940-1953; 177; 1 pak
          - Stukken betreffende aanvullingsbladen op de telegraaf- en telefoonwet (VTTF) en de herdruk van deel V, 1940-1951; 178; 1 pak
      - Telegrammen, 3.2
        - Verzending van telegrammen, 3.2.1
          - Stukken betreffende de gang van zaken rondom het verzenden van regeringstelegrammen tussen de Nederlandse burgerautoriteiten onderling, en met buitenlandse regeringen, 1940-1951; 179; 1 omslag
          - Stukken betreffende de gang van zaken rondom het verzenden van radiotelegrammen in het verkeer met Nederlands-Indië, Suriname en Curacao, 1946; 180; 1 omslag
          - Stukken betreffende het opheffen van de dienst voor nationale telegrammen, 1946; 181; 1 omslag
          - Stukken betreffende de gang van zaken rondom het verzenden van telegrambrieven in het verkeer met Curacao en Suriname, 1940; 182; 1 omslag
          - Stukken betreffende het vervaardigen van gelukstelegrammen en het verdelen van de opbrengst van gelukstelegrammen, 1940-1948; 183; 1 omslag
          - Stukken betreffende de gang van zaken rondom het verzenden van SOS-berichten via de radio-omroepen, 1946-1948; 184; 1 omslag
        - Middelen tot overbrenging, 3.2.2
          - Stukken betreffende het automatisch afwikkelen van het internationaal telexverkeer, 1952-1954; 185; 1 omslag
        - Afrekening telegramkosten, 3.2.3
          - Stukken betreffende het afrekenen van kosten voor de bezorging van telegrammen, 1940-1947; 186; 1 pak
      - Telegraafverkeer, 3.3
        - Stukken betreffende het nemen van maatregelen ter vermijding van grote vertragingen in het binnenlands telegraafverkeer, 1942-1948; 187; 1 omslag
        - Stukken betreffende de gang van zaken rondom het verzenden van telegrammen naar het buitenland, 1940-1945; 188; 1 omslag
        - Stukken betreffende de heropening van het telegraafverkeer met België, Polen en Indonesië, 1940-1951; 189; 1 pak
        - Stukken betreffende overeenkomsten met de kabelmaatschappijen Western Union en Commercial Cable Company, 1940-1946; 190; 1 pak
      - Draadtelegrafie en -telefonie, 3.4